臺灣板橋地方法院刑事判決　　　　　　　　　　　　九十三年度訴字第一九二五號
　　公　訴　人　臺灣板橋地方法院檢察署檢察官
　　被　　　告　甲○○
右列被告因違反毒品危害防制條例案件，經檢察官提起公訴（九十三年度核退毒偵字
第一一四一號），本院依簡式審判程序，判決如左：
    主  文
甲○○連續施用第一級毒品，累犯，處有期徒刑壹年貳月，扣案之第一級毒品海洛因
貳包（各淨重零點零伍公克）沒收銷燬。
    事  實
一、甲○○前曾因施用毒品案件，經本院於民國八十九年十一月二日判處有期徒刑三
    月確定，再因贓物案件，經本院於九十年十一月十二日判處有期徒刑六月確定，
    又因施用毒品案件，經本院判處有期徒刑五月，嗣經臺灣高等法院於九十一年六
    月二十六日駁回上訴而確定，經接續執行後，於九十二年一月四日執行完畢出監
    。另因施用毒品案件，經本院裁定強制戒治，於九十年九月四日停止執行釋放，
    同年十一月十五日執行完畢。詎猶不知悔改，又基於施用第一級毒品海洛因之概
    括犯意，於前次強制戒治完畢釋放後，五年內之九十三年六月十日起至同年十月
    十六日二十三時許止，連續在臺北縣板橋市重慶公園、中和市廟口等處，以針筒
    注射或香菸摻雜吸食煙霧之方式，施用第一級毒品海洛因多次，嗣於同年八月九
    日二十一時十五分許，在臺北縣中和市○○街三十二巷口為警查獲，並扣得海洛
    因乙包（淨重○．○五公克），再於同年十月十六日二十三時三十分許，經警於
    臺北縣中和市○○街三二九號查獲，並扣得第一級毒品海洛因乙包（淨重○．○
    五公克），而查知上情。
二、案經臺北縣政府警察局中和分局報告臺灣板橋地方法院檢察署檢察官偵查起訴。
    本院於準備程序進行中，甲○○就被訴事實為有罪之陳述，經告知簡式審判程序
    之旨，並聽取各當事人之意見後，裁定進行簡式審判程序。
    理  由
一、右揭犯罪事實，業據被告甲○○坦承不諱，且其為警查獲時所採集之尿液經送檢
    驗後，確呈鴉片類陽性反應，此有臺灣檢驗科技股份有限公司濫用藥物尿液檢驗
    報告書一紙在卷可稽，又扣案之毒品二包，經鑑驗後認為均含第一級毒品海洛因
    成分，各淨重○‧○五公克，有法務部調查局鑑定通知書二紙可按。足認被告前
    揭施用第一級毒品之自白與事實相符，堪予採信。又被告前因施用第一級毒品案
    件，經本院裁定強制戒治後，於九十年九月四日停止執行釋放，同年十一月十五
    日執行完畢。有臺灣高等法院被告全國前案紀錄表附卷可稽，是其於強制戒治執
    行完畢釋放後，五年內再犯毒品危害防制條例第十條之罪，事證明確，犯行洵堪
    認定，自應依法論科。
二、查海洛因為毒品危害防制條例第二條第二項第一款明定之第一級毒品，不得持有
    、施用，核被告所為，係犯毒品危害防制條例第十條第一項之施用第一級毒品罪
    。至其施用前後持有第一級毒品海洛因之低度行為，應為施用之高度行為所吸收
    ，不另論罪。被告前後多次施用海洛因之行為，時間緊接、所犯為構成要件相同
    之罪，顯係基於概括犯意所為，為連續犯，應依刑法第五十六條之規定論以一罪
    ，並加重其刑。被告前曾因施用毒品案件，經本院於八十九年十一月二日判處有
    期徒刑三月確定，再因贓物案件，經本院於九十年十一月十二日判處有期徒刑六
    月確定，又因施用毒品案件，經本院判處有期徒刑五月，嗣經臺灣高等法院於九
    十一年六月二十六日駁回上訴而確定，經接續執行後，於九十二年一月四日執行
    完畢出監，有臺灣高等法院被告全國前案紀錄表在卷可稽。其於有期徒刑執行完
    畢後，五年內再犯本件有期徒刑以上之罪，為累犯，應依刑法第四十七條之規定
    ，遞予加重其刑。被告自九十三年六月十日起至同年十月十六日間，除起訴書所
    載之：九十三年八月十日為警採集尿液檢體前二十六小時內某時施用海洛因之犯
    行外，雖未據起訴，然與本件起訴並論罪科刑部分有連續犯之裁判上一罪關係，
    本院自應併予審酌，附此敘明。爰審酌被告有多次施用毒品等前科，顯示素行不
    佳，屢犯不改，本案第一次經查獲後否認犯行，經檢察官諭命限制住居而釋放後
    ，竟仍再犯，顯示其惡習未能確實斷除，僅圖僥倖而漠視法律，第二次經警查獲
    後，於檢察官偵訊時仍矢口否認犯行，更誣指係警員栽贓扣案毒品云云，犯後態
    度極為惡劣，本應嚴懲，以儆效尤，兼衡其犯後於本院審理時雖一度翻異供詞，
    顯示仍心存僥倖，惟嗣後自知事證明確，未再多為無謂辯解而坦認犯行，且被告
    雖自承因需錢購買毒品解癮，因而另起犯意連續竊盜（另案偵查中），然其本件
    施用毒品犯行主要仍係危害自身等一切情狀，量處如主文所示之刑，以示懲儆。
    扣案之海洛因二包（各淨重○．○五公克，包裝袋為盛裝之物，無從完全析離）
    均為查獲之毒品，又上開毒品均被告所有並供己吸食，業經被告供承在卷，應依
    毒品危害防制條例第十八條第一項規定諭知沒收銷燬。
據上論斷，應依刑事訴訟法第二百七十三條之一第一項、第二百九十九條第一項前段
，毒品危害防制條例第十條第一項、第二十三條第二項、第十八條第一項前段，刑法
第十一條前段、第五十六條、第四十七條，判決如主文。
本案經檢察官陳銘祥到庭執行職務。
中　　　華　　　民　　　國　　九十三　　年　　 十二 　　月　　 二十 　　日
                          臺灣板橋地方法院刑事第八庭
                                  法  官  王  偉  光
右正本證明與原本無異。
如不服本判決，應於判決送達後十日內，向本院提出上訴狀。
                                  書記官  陳  怡  君
中　　　華　　　民　　　國　　九十三　　年　 　十二 　　月　　二十二　　日
附錄本案論罪科刑法條全文：
毒品危害防制條例第十條：
施用第一級毒品者，處六月以上五年以下有期徒刑。
施用第二級毒品者，處三年以下有期徒刑。
